【裁判字號】    89,易,2660
【裁判日期】    890922
【裁判案由】    竊盜
【裁判全文】
臺灣高雄地方法院刑事判決                        八十九年度易字第二六六號
    公  訴  人  臺灣高雄地方法院檢察署檢察官
    被      告  甲○○
右列被告因竊盜案件，經檢察官提起公訴（八十九年度偵字第一０一九七號），本院
判決如左：
    主  文
甲○○無罪。
    理  由
一、公訴意旨略以：被告甲○○意圖為自己不法之所有，於民國八十九年三月二十一
    日二十三時許，在高雄縣梓官鄉○○路一六八號前，竊取丁○○所有車牌號碼Ｅ
    四─三四０七號自小客車一部，得手後留供己用，嗣於同年四月八日凌晨一時許
    ，甲○○駕駛前開自小客車，在台中市市○路三十二號前，為警查獲。因認被告
    所為係犯刑法第三百二十條第一項竊盜罪嫌。
二、公訴人認被告甲○○涉犯右開犯罪，係以右揭事實業據被告於警訊及台灣台中地
    方法院檢察署檢察官初訊時坦承不諱，核與被害人丁○○指訴之失竊情節相符，
    且丁○○於臺灣高雄地方法院檢察署檢察官訊問時，亦結證稱，不認識丙○○，
    當然不曾向丙○○借錢，亦無質押該自小客車在丙○○那兒等語，此外，並有贓
    物領據一紙附卷可稽等情，以為論據。訊據被告甲○○堅詞否認涉有竊盜犯行，
    辯稱：該車是丁○○向伊之姊夫丙○○借錢，而將車停放於丙○○所經營之車行
    中，而伊在丙○○之車行內上班，是丙○○叫伊駕駛該自小客車去領錢，並且親
    自將車鑰匙交給伊，而在台灣台中地方法院檢察署會自白說是伊偷的等語是因為
    警察說自白才會交保故伊才說是伊偷的等語。
三、按犯罪事實應依證據認定之，無證據不得推定其犯罪事實；又不能證明被告犯罪
    ，應諭知無罪之判決。刑事訴訟法第一百五十四條及第三百零一條分別定有明文
    。次按，被告之自白，不得作為有罪判決之唯一證據，仍應調查其他必要之證據
    ，以察其是否與事實相符，刑事訴訟法第一百五十六條第二項亦著有明文。
四、經查，證人即上開車輛之車主丁○○到院證稱：這部車是我放在丙○○家，丙○○是經朋友介紹認識的，因為之前丙○○經營之車行車不夠，所以借我的車擺，
    後來車被開走，我就找丙○○，他說是叫甲○○去領錢，結果一去不回，不知去
    向，後來因為希望甲○○還我車，我才在地檢署講不認識丙○○，車是在梓官鄉
    一六八號前被偷等語（見本院八十九年十月二十一日訊問筆錄）；核與另一證人
    即被告之姊夫丙○○於本院審理時所證述：丁○○有將車號Ｅ四－三四０七號自
    小客車借我擺飾，因我是開二手車行，當時我的車已賣得差不多了，他在今年三
    月初來找我泡茶，有說到想要賣車，我告訴他請他將車擺在店內，並且告訴我賣
    車底價，我幫他賣，我還借他幾萬元周轉，後來在某一日早上，我請被告幫我去
    領錢，但因時間已久，我不記得日期及有無親自將該車之鑰匙交給被告，後來被
    告沒回來，我去銀行查，錢已被領走，因找不到被告，我就委託朋友找丁○○，
    跟他說車子不見了，請他來找我，他來找我時我向他說車子因我叫被告去領錢被
    被告開走等語（見本院八十九年八月十五日審判筆錄）大致相符；而證人即當時
    任職於丙○○所開設車行之員工乙○○則到院證稱：當時確實有一部車號Ｅ四－
    三四０七號的自小客車寄放在車行，與車主並不熟，只知道綽號叫「榮仔」，在
    有一天早上，詳細日期不記得，我記得丙○○將該車的鑰匙及存摺、印章交給被
    告，要被告去領錢，後來被告為何沒回來不知道，而我會對該車有印象，是因為
    當時那部車是我老闆（指丙○○）在代步用等語（見本院八十九年九月十五日審
    判筆錄）明確，顯見被告當時應係受證人丙○○所託，駕駛本件系爭車輛前往金
    融機關領取款項，該車並非為其所竊取，其所為前開辯詞應非虛罔；雖被告於受
    託領取款項後未立即返回丙○○所經營之車行，並交還右開車輛，然此部分之行
    為，尚與本件起訴被告涉犯竊取上開車輛無涉；又被告因涉犯本案於臺灣臺中地
    方法院檢察署檢察官偵查時雖自承行竊之事實，然因與現存之其他證據不相適合
    ，尚難僅以被告該次之自白即遽為不利被告之認定。公訴人所舉之證據尚無法證
    明被告犯罪。此外，復查無其他積極證據足認被告有公訴人所指之犯行存在，不
    能證明被告犯罪，依法應為無罪之諭知。
五、至證人丁○○明知前述車輛並非遭他人竊取，猶向警察機關報案謊稱失竊，復於
    檢察官偵查時結證為不實之證述，而涉犯未指定犯人之誣告罪及偽證罪部分，宜
    由檢察官另行偵查起訴；再者，被告於本院庭訊時，曾自承：丙○○叫伊去領的
    錢，已經用完，所以不敢回去，所以才將車子開去臺中等語（見本院八十九年八
    月十五日審判筆錄），雖其後已清償此部分款項予丙○○，然其有無另涉犯有侵
    占罪嫌，亦宜由檢察官另為適法之處置，併此敘明。
據上論斷，應依刑事訴訟法第三百零一條第一項，判決如主文。
本案經檢察官井天博到庭執行職務。
中    華    民    國    八十九    年      九      月      二十二      日
                                  臺灣高雄地方法院刑事第六庭
                                      法  官    李怡諄
右正本證明與原本無異。
如不服本判決，應於判決送達後十日內，向本院提出上訴狀。
                                      書記官    陳福記
中    華    民    國      八十九      年      九      月      二十二   日


司法院資訊處製作；財團法人民間司法改革基金會備份。
